# 实际利率法

提问人：hdzhangc 时间：2016-03-10 23:12:52
陈版主及各位同事：
大家好！
长期借款，未来支付的款项与利率相关。当未来利率发生变动以后，是否从新确定实际利率？
融资租赁，未来支付的租金与利率相关。当未来利率发生变动以后，是否从新确定未确认融资费用以及实际利率？
谢谢~

回答人：chenyiwei
如果合同约定的是浮动利率（利率随着某项基准利率的变动而作出相应调整变动），则一般理解此类情况下的名义利率和实际利率无重大差异。基于重要性原则和简化处理的考虑，此类借款开始时发生的初始直接费用可以按直线法在借款期限内摊销，计入各期利息支出。

提问人：xueyou654 时间：2016-04-08 18:19:32
陈版主，如果我对融资租赁已经按实际利率进行摊销，但之后支付的租金与利率相关，当未来利率发生变动以后，是否从新确定未确认融资费用以及实际利率？

回答人：chenyiwei
也可以按原先的实际利率将变动后的未来现金流量折现到变更后债务条款生效之日，新的折现值与原条款下债务的账面价值之间的差额计入损益，后续继续沿用原实际利率进行摊销处理。